臺灣基隆地方法院基隆簡易庭小額民事判決　九十一年度基小字第五四九號
　　原　　　告　麗景江山Ｈ區管理委員會
　　法定代理人　甲○○
　　訴訟代理人　丙○○
　　被　　　告　乙○○
右當事人間請求給付管理費事件，本院判決如左：
    主      文
被告應給付原告新臺幣壹萬柒仟柒佰肆拾伍元，及自民國九十一年八月十七日起至清
償日止，按週年利率百分之十計算之利息。
訴訟費用新臺幣肆佰壹拾貳元由被告負擔。
本判決得假執行。
    理由要領
一、原告起訴主張其為基隆市○○區○○路麗景江山Ｈ區公寓大廈社區依法成立並經
    向主管機關報備之管理委員會，依該社區規約之約定及管理委員會之決定，區分
    所有權人應依建物坪數按月繳納管理費分擔公設水電及管理支出等費用，管理費
    自民國八十八年七月起，每坪應按月繳納新臺幣（下同）三十五元，而被告係社
    區內門牌基隆市○○路三十六巷一○二弄二號二樓房屋之所有權人，每月應負擔
    管理費一千三百六十五元，而被告自九十年八月份起至九十一年八月份止共計十
    三期之管理費均未繳交，累計積欠管理費一萬七千七百四十五元，經催告仍不給
    付，爰請求被告如數給付，並加計自原支付命令送達之翌日起按約定週年利率百
    分之十計算之利息等語。被告不爭執其係麗景江山Ｈ區公寓大廈社區內門牌基隆
    市○○路三十六巷一○二弄二號二樓房屋之區分所有權人及未繳付管理費之事實
    ，但以無資力清償等語作為抗辯。
二、原告主張之上開事實，業據其提出被告之建物登記謄本、積欠管理費之計算明細
    表、催繳函、公寓大廈管理組織報備證明、公寓大廈規約各一份為證，堪認原告
    之主張為真實。被告雖辯稱其無能力負擔管理費，然無資力並非得以解免或緩期
    清償之事由，所辯實不足採。
三、按遲延之債務，以支付金錢為標的者，債權人得請求依法定利率計算之遲延利息
    ；但約定利率較高者，仍從其約定利率；對於利息，無須支付遲延利息；給付有
    確定期限者，債務人自期限屆滿時起，負遲延責任；給付無確定期限者，債務人
    於債權人得請求給付時，經其催告而未為給付，自受催告時起，負遲延責任，其
    經債權人起訴，或依督促程序送達支付命令者，與催告有同一之效力，民法第二
    百三十三條第一項前段、第二百零三條、第二百二十九條第一項、第二項分別定
    有明文。經查麗景江山Ｈ區公寓大廈規約第十條第五項規定管理費用給付遲延之
    遲延利息按週年利率百分之十計算，故原告請求被告就積欠之管理費給付自原支
    付命令送達被告之翌日即九十一年八月十七日起至清償日止，按週年利率百分之
    十計算之約定遲延利息，為有理由。
四、從而，原告請求被告給付自九十年八月份起至九十一年八月份止之管理費合計一
    萬七千七百四十五元，及自九十一年八月十七日起至清償日止，按週年利率百分
    之十計算之約定遲延利息，為有理由，應予准許。
五、本件係依小額訴訟程序判決為被告敗訴之判決，依民事訴訟法第四百三十六條之
    二十，應依職權宣告假執行。
六、本件訴訟費用額四百十二元（裁判費一百九十八元、送達郵費二百十四元）由被
    告負擔。
中　　　華　　　民　　　國　　九十一　　年　　　九　　  月　　二十七　　日
~B臺灣基隆地方法院基隆簡易庭
~B　　法　　　官　蔡  佳  玲
右正本證明與原本無異。
對於本件判決如有不服，應於收受送達後二十日內向本院提出上訴書狀，上訴於本院
合議庭，並按他造當事人之人數附具繕本。
當事人之上訴，非以判決違背法令為理由不得為之，上訴狀應記載上訴理由，表明下
列各款事項：
(一)原判決所違背之法令及其具體內容。
(二)依訴訟資料可認為原判決有違背法令之具體事實。
中　　　華　　　民　　　國　　九十一　　年　　　九　　  月　　三十　　　日
~B　　法院書記官　劉  珍  珍
